【裁判字號】    99,易,585
【裁判日期】    990702
【裁判案由】    竊盜
【裁判全文】
臺灣彰化地方法院刑事判決  99年度易字第585號
公  訴  人  臺灣彰化地方法院檢察署檢察官
被      告  乙○○
上列被告因竊盜案件，經檢察官提起公訴（99年度偵字第4612號
），被告於準備程序進行中就被訴事實為有罪之陳述，經合議庭
裁定改行簡式審判程序，本院判決如下：
    主  文
乙○○攜帶兇器竊盜，累犯，處有期徒刑肆月，如易科罰金，以
新臺幣壹仟元折算壹日。
    犯罪事實
一、乙○○前於民國94年間，因搶奪案件，經本院以94年訴字第
    2061號判處有期徒刑8月，緩刑4年確定；復於96年間，因犯
    竊盜案件，經撤銷前開緩刑，經本院以96年簡字第232號、
    96年度彰簡字第924號及96年度簡字第332號案各判處有期徒
    刑6月、6月及6月確定，經定其應執行刑為有期徒刑1年5月
    ；適逢中華民國九十六年罪犯減刑條例施行，前開搶奪罪嗣
    經減刑減為有期徒刑4月，前開案件經接續執行後，甫於98
    年4月20日因縮短刑期假釋出監，同年8月28日保護管束期滿
    未經撤銷假釋，而以已執行完畢論。詎仍不知悔改，竟意圖
    為自己不法之所有，基於竊盜之犯意，於99年3月2日上午9
    時許，攜帶客觀上對人之生命、身體、安全具有危害性，足
    供兇器使用之一字起子乙支（另於本院99年度易字第250號
    案件宣告沒收），在彰化縣鹿港鎮彰濱工業區○○○○路西
    岸海堤旁，以一字起子撬開甲○○所有之車牌號碼MP6-330
    號重機車置物箱，竊取甲○○所有之鐵板路亞（凝餌）7個
    {價值約新臺幣（下同）840元}及寶熊牌AX8000型捲線器1個
    （價值約3500元），得手後離去，並將之藏放於其位在彰化
    縣芳苑鄉○○村○○路190號住處。嗣於99年3月3日上午8時
    許，因乙○○另涉嫌竊盜案件為警查獲後，在未被司法警察
    機關或員警發覺上揭事實前，主動向員警供出前開犯行，而
    願意接受裁判。
二、案經彰化縣警察局鹿港分局報請臺灣彰化地方法院檢察署檢
    察官偵查起訴。
    理    由
一、本案被告所犯係屬刑法第321條第1項第3項之攜帶兇器竊盜
    罪，屬於刑事訴訟法第376條第2款之罪，依同法第284條之1
    之規定，本院得行獨任審判。另按除被告所犯為死刑、無期
    徒刑、最輕本刑為3年以上有期徒刑之罪或高等法院管轄第1
    審案件者外，於前條第1項程序進行中，被告先就被訴事實
    為有罪之陳述時，審判長得告知被告簡式審判程序之旨，並
    聽取當事人、代理人、辯護人及輔佐人之意見後，裁定進行
    簡式審判程序；除簡式審判程序及簡易程序案件外，第1審
    應行合議審判，刑事訴訟法第273條之1第1項、第284條之1
    分別定有明文。本案被告乙○○所涉係死刑、無期徒刑、最
    輕本刑為3年以上有期徒刑之罪或高等法院管轄第1審案件以
    外之罪，並於本院行準備程序時就被訴事實為有罪之陳述，
    改由行簡式審判程序。合先敘明。
二、上開犯罪事實，業據被告乙○○迭於警詢、偵查及本院審理
    時均坦承不諱，核與證人即被害人甲○○於警詢時之證述情
    節大致相符，並有照片7幀、彰化縣警察局鹿港分局扣押筆
    錄、扣押物品目錄表、贓物認領保管單1紙等在卷可資佐證
    ，足認被告自白核與事實相符，應堪信為真正。本案事證明
    確，被告上開犯行洵堪認定，應予依法論科。
三、核被告乙○○所為，係犯刑法第321條第1項第3款之攜帶兇
    器竊盜罪。按刑法第321條第1項第3款之攜帶兇器竊盜罪，
    係以行為人攜帶兇器竊盜為其加重條件，此所謂兇器，其種
    類並無限制，凡客觀上足對人之生命、身體、安全構成威脅
    ，具有危險性之兇器均屬之，且只須行竊時攜帶此種具有危
    險性之兇器為已足，並不以攜帶之初有行兇之意圖為必要（
    最高法院79年臺上字第5253號判例意旨參照）。查被告為前
    開竊盜行為時，所攜帶之一字起子乙支，屬質地堅硬之金屬
    製品，客觀上足對人之生命、身體、安全造成危險，為可供
    兇器使用之物無訛。又被告前有如犯罪事實欄所示之前科紀
    錄，此有臺灣彰化地方法院檢察署刑案資料查註紀錄表及臺
    灣高等法院被告全國前案紀錄表各1份在卷可憑，其於有期
    徒刑執行完畢後，5年內故意再犯本件有期徒刑以上之罪，
    為累犯，應依刑法第47條第1項之規定，加重其刑。另按犯
    人在犯罪未發覺之前，向該管公務員告知其犯罪，而不逃避
    接受裁判，即與刑法第62條規定自首之條件相符，不以言明
    「自首」並「願受裁判」為必要（最高法院63年度臺上字第
    1101號判例、88年度臺上字第877號判決意旨參照）。查本
    案被告乙○○於未經有偵查犯罪職權之公務員發覺其犯罪前
    ，主動向警方坦承其前揭竊盜犯行，並接受裁判等情，此有
    警詢筆錄附卷可憑，依刑法第62條前段規定減輕其刑，並依
    法先加後減。爰審酌被告正值青壯之年，不思依循正當途徑
    獲取所需，擅自竊取他人財物，不尊重他人財產權益，且被
    告前有多次前科紀錄，此有臺灣高等法院被告全國前案紀錄
    表一份可按，仍不知悔悟，陸續犯竊取犯行，顯有漠視法紀
    之情，惟其自首坦承犯罪，犯罪手段尚稱平和、犯後坦承犯
    行，態度尚佳，暨其行竊之次數，致生危害之程度，及其等
    犯罪之動機、目的、生活狀況、智識程度等一切情狀，量處
    如主文所示之刑，以示懲儆。
據上論斷，應依刑事訴訟法第273條之1條第1項、第299條第1項
前段，刑法第321條第1項第3款、第47條第1項、第62條前段、第
41條第1項前段，刑法施行法第1條之1第1項、第2項前段，判決
如主文。
本案經檢察官蕭有宏到庭執行職務。
中    華    民    國    99    年    7    月    2    日
                  刑事第六庭    法  官  張德寬
以上正本證明與原本無異。
如不服本判決應於收受判決後10日內向本院提出上訴書狀，並
應敘述具體理由。其未敘述上訴理由者，應於上訴期間屆滿後
20日內向本院補提理由書(均須按他造當事人之人數附繕本)
「切勿逕送上級法院」。
告訴人或被害人對於判決如有不服具備理由請求檢察官上訴者，
其上訴期間之計算係以檢察官收受判決正本之日期為準。
中    華    民    國    99    年    7     月    2     日
                                書記官  黃得翔
附錄本案論罪科刑法條全文：
中華民國刑法第321條
（加重竊盜罪）
犯竊盜罪而有左列情形之一者，處 6 月以上、 5 年以下有期徒
刑：
一、於夜間侵入住宅或有人居住之建築物、船艦或隱匿其內而犯
    之者。
二、毀越門扇、牆垣或其他安全設備而犯之者。
三、攜帶兇器而犯之者。
四、結夥三人以上而犯之者。
五、乘火災、水災或其他災害之際而犯之者。
六、在車站或埠頭而犯之者。
前項之未遂犯罰之。

司法院資訊處製作；財團法人民間司法改革基金會備份。
